【裁判字號】    90,訴,1257
【裁判日期】    901116
【裁判案由】    毒品危害防制條例
【裁判全文】
臺灣臺南地方法院刑事判決                          九十年度訴字第一二五七號
    公  訴  人  臺灣台南地方法院檢察署檢察官
    被      告  甲○○
右列被告因違反毒品危害防制條例案件，經檢察官提起公訴（九十年度毒偵字第八０
七號），本院判決如左：
    主  文
甲○○施用第一級毒品，處有期徒刑捌月。
    事  實
一、甲○○前因施用第一級毒品海洛因案件，經觀察、勒戒後，認無繼續施用毒品之
    傾向，由臺灣臺南地方法院檢察署檢察官於民國八十七年十月二十八日，以八十
    七年度營偵字第一五０二號不起訴處分確定後，復因施用第一級毒品海洛因案件
    ，經觀察、勒戒後，認有繼續施用毒品之傾向，先送強制戒治，並由臺灣臺南地
    方法院檢察署檢察官以八十八年度毒偵字第四０九號聲請逕以簡易判決處刑，嗣
    經臺灣臺南地方法院判處有期徒刑七月確定，而其強制戒治亦己於八十九年十一
    月二十七日執行期滿。詎甲○○竟猶不知悔改，復於九十年一月三十一日之前九
    十六小時內某時，在某不詳之處所，施用第一級毒品海洛因，嗣因案於九十年一
    月三十一日，經臺灣臺南地方法院檢察署檢察官送往臺灣臺南監獄臺南分監執行
    時，經臺灣臺南監獄臺南分監予以採集尿液送由長榮管理學院毒物中心檢驗後查
    獲。
二、案經臺灣臺南監獄臺南分監移請臺灣台南地方法院檢察署檢察官偵查起訴。
    理  由
一、訊據被告矢口否認有施用第一級毒品海洛因之犯行，辯稱，伊自出獄後就不再施
    用海洛因等語。惟查右揭事實，有台灣台南監獄台南分監函在卷可稽。又被告經
    送往台灣台南監獄台南分監執行時所採集之尿液經送長榮管理學院毒物中心檢驗
    結果，係呈嗎啡陽性反應，此有前開機關所開具之「陽性報告」在卷可稽。罪證
    已臻明確，被告所辯，顯係卸責之詞，不足採信，其施用第一級毒品之犯行，堪
    以認定。
二、查海洛因依毒品危害防制條例第二條第二項第一款規定係屬第一級毒品，核被告
    所為，係犯毒品危害防制條例第十條第一項之施用第一級毒品罪，被告持有第一
    級毒品海洛因之低度行為，為施用之高度行為所吸收，不另論罪。爰審酌被告之
    品性、犯罪動機，復參酌所犯施用毒品行為係戕害自己身心健康及其犯罪後態度
    等一切情狀，量處如主文所示之刑，以資懲儆。
三、據上論斷，應依刑事訴訟法第二百九十九條第一項前段，毒品危害防制條例第十
    條第一項、刑法第十一條前段，判決如主文。
    本案經檢察官吳岳輝到庭執行職務。
中    華    民    國      九十      年      十一      月      十六      日
                                  臺灣臺南地方法院刑事第二庭
            法  官  王立村
右正本證明與原本無異。
如不服本裁定，應於送達後五日內，向本院提出抗告狀。
                                             書記官  楊尚穎
中    華    民    國      九十      年      十一      月      十六      日
附錄本案論罪科刑法條全文：
毒品危害防制條例第十條第一項：
施用第一級毒品者，處六月以上五年以下有期徒刑。


司法院資訊處製作；財團法人民間司法改革基金會備份。
